【裁判字號】    97,易,777
【裁判日期】    970627
【裁判案由】    竊盜
【裁判全文】
臺灣彰化地方法院刑事判決        九十七年度易字第七七七號
公  訴  人  臺灣彰化地方法院檢察署檢察官
被      告  甲○○
                    （現在臺灣彰化監獄彰化分監執行中）
上列被告因竊盜案件，經檢察官提起公訴（九十七年度偵字第三
二五八號），本院判決如下：
    主  文
甲○○攜帶兇器竊盜，累犯，處有期徒刑捌月。扣案之手套壹雙
、螺絲起子壹支均沒收之。
    事  實
一、甲○○前曾於民國九十四年八月八日，因連續施用第一級毒
    品及連續施用第二級毒品案件，經本院以九十四年度訴字第
    九四三號分別判處有期徒刑八月、六月，並定應執行刑為有
    期徒刑一年一月確定；又於九十五年一月二日，因竊盜案件
    ，經本院以九十四年度易字第一三三五號判處有期徒刑一年
    確定，嗣並經本院以九十六年度聲減字第五五八號一案裁定
    減為有期徒刑六月（得易科罰金）確定，上揭二刑期經入監
    接續執行後，已於九十六年七月十六日執行完畢【其後續執
    行本院九十四年度彰簡字第四九九號竊盜案件所處拘役五十
    日（得易科罰金）確定、後經本院以九十六年度聲減字第二
    九四號裁定減為拘役二十五日（得易科罰金）確定之刑期，
    並已於九十六年八月九日執行完畢】。詎仍不知警惕，於九
    十七年四月三日下午四時三十分許，途經已成年之楊明正位
    於彰化縣線西鄉○○路六九號之舊宅（未有人住居其內）外
    面，見上址房屋鐵門半開，且其適缺款，竟基於竊盜之為自
    己不法所有意圖之單一接續犯意，先在前開房屋外面撿拾屬
    無主物之手套一雙及螺絲起子一支，並雙手戴用上開手套及
    攜帶前揭客觀上足供為兇器使用之螺絲起子一支，獨自一人
    自上揭楊明正舊宅已半開之鐵門進入屋內（所涉無故侵入他
    人建築物罪嫌，未據告訴），並以上開螺絲起子一支先、後
    拆卸該址右後房間內之鋁門二扇（總重約二十公斤，價值約
    新臺幣六千元），而接續竊取前揭楊明正所有之鋁門二扇得
    逞，圖以變賣得款花用。旋其以前揭螺絲起子一支在該址拆
    解上開竊得之鋁門二扇上之鋁框，並將拆卸完成之鋁框綑綁
    裝袋之際，因查覺有人前來查看，乃跑至該屋之三樓水塔旁
    躲藏，並因警據報趕赴現場處理，而在上開三樓水塔旁將其
    逮捕，且起獲其所竊得之鋁門二扇（含已拆解之鋁框，已由
    警方發還與陳明正領回）及原為無主物、因其拾獲而屬其所
    有、供犯上開竊盜行為所用之手套一雙、螺絲起子一支等物
    扣案。
二、案經彰化縣警察局和美分局報請臺灣彰化地方法院檢察署檢
    察官偵查起訴。
    理  由
一、按「除簡式審判程序、簡易程序及第三百七十六條第一款、
    第二款所列之罪之案件外，第一審應行合議審判。」，刑事
    訴訟法第二百八十四條之一定有明文；本件被告甲○○所犯
    係屬刑事訴訟法第三百七十六條第二款所列之罪，爰依法行
    獨任審判。又本件有關以下所引用被告以外之人於審判外之
    言詞或書面陳述，而不符合刑事訴訟法第一百五十九條之一
    至第一百五十九條之四之規定者，業經公訴人及被告於本院
    明示同意作為證據，且均經本院於審理時當庭直接提示而為
    合法之調查，公訴人、被告均未於言詞辯論終結前聲明異議
    ，本院審酌前開證據作成或取得之狀況，並無非法或不當取
    證之情事，且亦無顯不可信之情況，故認為適當而均得以作
    為證據，是前開證據依刑事訴訟法第一百五十九條之五之規
    定，均具有證據能力，先予敘明。
二、訊據被告甲○○對於上揭事實均坦承不諱，且有證人即被害
    人楊明正於警詢時之證述在卷可憑。又被告於警詢時坦認其
    係因缺款，乃竊取上開被害人楊明正所有之鋁門二扇，圖以
    變賣得款花用等語，足認被告主觀上確有竊盜之為自己不法
    所有意圖。此外，復有贓物認領保管單一件、照片八幀在卷
    可稽，並有被告所有、供竊盜所用之手套一雙及螺絲起子一
    支扣案可佐，本件事證明確，被告犯行洵足認定。
三、按刑法第三百二十一條第一項第三款所定之兇器，其種類並
    無限制，凡客觀上足以對人之生命、身體、安全構成威脅，
    具有危險性之兇器均屬之。查被告攜帶扣案之螺絲起子一支
    竊盜，上開螺絲起子一支為金屬材質、質地堅硬，有前揭螺
    絲起子一支扣案可憑，該螺絲起子一支在客觀上對人之生命
    、身體具有危險性，足作為兇器使用；是核被告所為，係犯
    刑法第三百二十一條第一項第三款之攜帶兇器竊盜罪。被告
    先、後竊取被害人楊明正所有之鋁門二扇之行為，係利用同
    一機會，在密切接近之時、地，就同一犯罪構成事實，本於
    單一犯意而接續進行，以實現一犯罪構成要件之單一行為，
    係屬接續犯，應僅論以一攜帶兇器竊盜罪。再被告前曾於九
    十四年八月八日，因連續施用第一級毒品及連續施用第二級
    毒品案件，經本院以九十四年度訴字第九四三號分別判處有
    期徒刑八月、六月，並定應執行刑為有期徒刑一年一月確定
    ；又於九十五年一月二日，因竊盜案件，經本院以九十四年
    度易字第一三三五號判處有期徒刑一年確定，嗣並經本院以
    九十六年度聲減字第五五八號一案裁定減為有期徒刑六月（
    得易科罰金）確定，上揭二刑期經入監接續執行後，已於九
    十六年七月十六日執行完畢【其後續執行本院九十四年度彰
    簡字第四九九號竊盜案件所處拘役五十日（得易科罰金）確
    定、後經本院以九十六年度聲減字第二九四號裁定減為拘役
    二十五日（得易科罰金）確定之刑期，並已於九十六年八月
    九日執行完畢】，有臺灣彰化地方法院檢察署刑案資料查註
    紀錄表、臺灣高等法院被告前案紀錄表各一份在卷可考，其
    於五年以內故意再犯本件有期徒刑以上之罪，為累犯，應依
    刑法第四十七條第一項之規定加重其刑。爰審酌被告之素行
    、犯罪之動機、目的係為圖一己之私利、手段、竊得財物之
    價值、對被害人楊明正所生之損害及被告犯罪後之態度等一
    切情狀，量處如主文所示之刑，以示懲儆。另中華民國九十
    六年罪犯減刑條例固已於九十六年七月四日公布，並自同年
    七月十六日生效施行，惟依上開條例第二條第一項之規定，
    必須犯罪在九十六年四月二十四日以前者，始有該條例減刑
    規定之適用；而本件被告所為攜帶兇器竊盜行為之犯罪時間
    ，並非在九十六年四月二十四日之前，自無適用上開減刑條
    例之餘地，附此敘明。
四、扣案之手套一雙及螺絲起子一支，均為被告所拾獲、供本案
    竊盜所用之物一節，已據被告陳明在卷，徵以上開手套一雙
    已骯髒、破損，且螺絲起子一支亦屬舊品（有上揭手套一雙
    及螺絲起子一支扣案可參），且被告陳稱拾獲上開手套一雙
    及螺絲起子一支之地點，係在被害人楊明正前開舊宅外面之
    地上，足認被告所拾獲前開扣案之手套一雙及螺絲起子一支
    ，均屬遭人拋棄所有權之無主物，依民法第八百零二條之規
    定，被告已因拾獲而取得上開扣案之手套一雙及螺絲起子一
    支之所有權，且係被告供犯本案竊盜行為所用之物，爰均依
    刑法第三十八條第一項第二款之規定併予宣告沒收之。
據上論斷，應依刑事訴訟法第二百九十九條第一項前段，刑法第
三百二十一條第一項第三款、第四十七條第一項、第三十八條第
一項第二款，判決如主文。
本案經檢察官吳芙如到庭執行職務
中    華    民    國  九十七  年    六  月    二十七  日
                  刑事第八庭    法  官  李雅俐
以上正本證明與原本無異。
如不服本判決，應於判決送達後10日內，向本院（切勿逕送臺灣
高等法院臺中分院）提出上訴狀，上訴書狀應「敘述具體上訴理
由」，並按他造當事人之人數附繕本。
告訴人或被害人對於判決如有不服具備理由請求檢察官上訴者，
其上訴期間之計算係以檢察官收受判決正本之日期為準。
中    華    民    國  九十七  年    六  月    二十七  日
                                書記官  陳秀娟
附錄論罪科刑法條：
刑法第三百二十一條第一項第三款：
犯竊盜罪而有左列情形之一者，處六月以上、五年以下有期徒刑
：
三、攜帶兇器而犯之者。


司法院資訊處製作；財團法人民間司法改革基金會備份。
